【裁判字號】    98,審易,712
【裁判日期】    990514
【裁判案由】    竊盜
【裁判全文】
臺灣新竹地方法院刑事判決             98年度審易字第712號
公  訴  人  臺灣新竹地方法院檢察署檢察官
被      告  丙○○
            乙○○
            丁○○
上列被告等因竊盜案件，經檢察官提起公訴（98年度偵字第5613
號），本院依簡式審判程序判決如下：
    主  文
丙○○、乙○○、丁○○犯結夥毀越安全設備於夜間侵入住宅竊
盜罪，均累犯，均處有期徒刑捌月。
    事實及理由
壹、構成犯罪事實：
    丙○○、乙○○、丁○○3 人共同出於為自己不法所有目的
    的犯罪意思聯絡及行為分擔，於民國98年6 月19日晚上11時
    許之夜間，先由丙○○、乙○○進入新竹縣竹東鎮○○路○
    段45巷2 弄27號（該處為出租套房）內，將屋內監視器鏡頭
    方向移動後走出，與在屋外之丁○○會合後，另將屋外監視
    器鏡頭方向移動，致使屋內、外監視器因鏡頭方向改變，無
    法錄下人員進、出27號之畫面，而由乙○○在新竹縣竹東鎮
    ○○路○ 段73巷，徒手將27號103 室出租套房廁所鋁窗破壞
    ，使丁○○攀爬踰越上開窗戶之安全設備於夜間侵入27號10
    3 室之住宅，將103 室房門打開，讓乙○○進入，丙○○則
    在外負責把風，而竊取室內甲○○所有的人參5 斤、黃長壽
    菸2 條、農會提款卡1 張得手。嗣甲○○發現其居住之房內
    遭竊後報警處理，始循線查悉上情。
貳、認定犯罪事實所根據的證據及理由：
一、被告丙○○、乙○○、丁○○於警局詢問時、檢察官偵查中
    之供述，及本院準備程序、簡式審判程序訊問時之自白。
二、證人即被害人甲○○於警詢時之證述。
三、監視器錄影光碟1 片、翻拍照片7 幀、臺灣新竹地方法院檢
    察署勘驗筆錄1 份在卷可查。
四、新竹縣竹東鎮○○路○ 段45巷2 弄27號平面圖及採證照片6
    幀附卷可查。
、論罪科刑的理由：
一、論罪：
（一）按刑法第321 條第1 項第2 款所謂「安全設備」，指門扇
      牆垣以外，依通常觀念足認防盜之一切設備而言，窗戶具
      有防盜之作用，但與牆垣係用土磚作成之性質不同，自應
      認為係門扇牆垣以外之「安全設備」。
（二）核被告丙○○、乙○○、丁○○3 人所為，均係犯刑法第
      321 條第1 項第1 款、第2 款、第4 款之結夥三人以上毀
      越安全設備於夜間侵入住宅竊盜罪。
（三）共同正犯：被告丙○○、乙○○、丁○○3 人間，就上開
      加重竊盜犯行，有犯意聯絡及行為分擔，均為刑法第28條
      之共同正犯。
（四）累犯：
  １、被告丙○○前曾於94年11月間，因違反毒品危害防制條
      例案件，經本院於94年11月24日，以94年度竹東簡字第18
      6 號判決，判處有期徒刑5 月，嗣於94年12月22日確定；
      又於95年1 月間，因違反毒品危害防制條例案件，經本
      院於95年3 月17日，以95年度竹東簡字第34號判決，判處
      有期徒刑6 月，嗣於95年4 月17日確定；又於95年6 月
      間，因違反毒品危害防制條例案件，經本院於95年9 月6
      日，以95年度竹簡字第903 號判決，判處有期徒刑6 月，
      嗣於95年9 月25日確定，復因減刑條例之施行，經本院以
      96年度聲減字第284 號裁定，減為有期徒刑3 月確定。上
      開案件接續執行，於95年4 月18日入監執行，並於96年7
      月16日徒刑期滿執行完畢等情，有臺灣高等法院被告前案
      紀錄表及刑案資料查註紀錄表各1 份為證，其於5 年以內
      故意再犯本件有期徒刑以上之罪，為累犯，應依刑法第47
      條第1 項規定，加重其刑。
  ２、被告乙○○前曾(1)於92年4 月間，因搶奪案件，經本院於
      92年7 月31日，以92年度訴字第329 號判決，分別判處有
      期徒刑10月、10月，並經定應執行刑為有期徒刑1 年6 月
      ，嗣提起上訴，經臺灣高等法院於92年12月31日，以92年
      度上訴字第4304號判決駁回上訴，嗣於93年2 月6 日確定
      ；(2)又於93年2 月間，因竊盜案件，經本院於93年8 月13
      日，以93年度易字第203 號判決，判處有期徒刑10月，嗣
      於93年9 月13日確定；(3)又於93年2 月間，因違反毒品危
      害防制條例案件，經本院於93年2 月23日，以93年度竹東
      簡字第20號判決，判處有期徒刑5 月，嗣於93年3 月8 日
      確定；(4)又於93年2 月間，因違反毒品危害防制條例案件
      ，經本院於94年6 月1 日，以93年度訴字第498 號判決，
      分別判處有期徒刑8 月、4 月，並經定應執行刑為有期徒
      刑10月，嗣於94年6 月27日確定；(5)又於93年6 月間，因
      違反職役職責案件，經國防部北部地方軍事法院桃園分院
      於93年7 月22日，以93年度桃審字第124 號判決，判處有
      期徒刑1 年，嗣於93年9 月7 日確定；(6)又於93年7 月間
      ，因竊盜案件，經本院於93年8 月13日，以93年度易字第
      425 號判決，判處有期徒刑7 月，嗣於93年9 月13日確定
      。(2)(4)(5)(6)案件經本院於94年8 月15日，以94年度聲字第
      657 號裁定，定應執行刑為有期徒刑3 年確定；(1)(3)案件
      復因減刑條例，經本院於96年9 月5 日，以96年度聲減字
      第1876號裁定，分別減為有期徒刑5 月、5 月，並經定應
      執行刑為有期徒刑9 月，及減為有期徒刑2 月又15日確定
      ，上開案件接續執行，於94年1 月28日入監執行，並於97
      年2 月5 日縮短期刑假釋付保護管束出監，嗣於97年4 月
      26日保護管束期滿假釋未經撤銷視為執行完畢等情，有臺
      灣高等法院被告前案紀錄表及刑案資料查註紀錄表各1 份
      為證，其於5 年以內故意再犯本件有期徒刑以上之罪，為
      累犯，應依刑法第47條第1 項規定，加重其刑。
  ３、被告丁○○前曾於96年6 月間，因違反毒品危害防制條例
      案件，經本院於96年10月31日，以96年度竹簡字第1322號
      判決，判處有期徒刑5 月，減為有期徒刑2 月又15日，嗣
      於96年11月29日確定，於97年1 月9 日入監執行，並於97
      年3 月5 日徒刑易科罰金執行完畢等情，有臺灣高等法院
      被告前案紀錄表及刑案資料查註紀錄表各1 份在卷可證，
      其於5 年以內故意再犯本件有期徒刑以上之罪，為累犯，
      應依刑法第47條第1 項規定，加重其刑。
二、科刑：審酌被告3 人不思以勞力賺取所需，以結夥毀越安全
    設備於夜間侵入住宅竊盜之加重竊盜方式而竊取他人之財物
    ，其等所為顯不尊重他人財產權益，及竊盜所得財物之價值
    ，以及被告3 人犯後均坦承犯行等一切情狀，分別量處如主
    文所示之刑，以示懲儆。
肆、適用法律之依據：
一、程序法方面：刑事訴訟法第284 條之1 、第273 條之1 第1
    項、第299 條第1 項前段。
二、實體法方面：刑法第28條、第321 條第1 項第1 款、第2 款
    、第4 款、第47條第1 項，判決如主文。
本案經檢察官張嘉宏到庭執行職務。
中    華    民    國    99    年    5     月    14    日
                  刑事第九庭法  官   馮俊郎
以上正本證明與原本無異。
如不服本判決，應於判決送達後10日內向本院提出上訴書狀。上
訴書狀應敘述具體理由，未敘述上訴理由者，應於上訴期間屆滿
後20日內補提理由書狀於本院（均須按他造當事人之人數附繕本
）「切勿逕送上級法院」。
中    華    民    國    99    年    5     月    14    日
                            書記官   王思穎
附錄本案論罪科刑實體法條全文：
刑法第321 條第1 項第1 款、第2 款、第4 款：
犯竊盜罪而有左列情形之一者，處6 月以上、5 年以下有期徒刑
：
一  於夜間侵入住宅或有人居住之建築物、船艦或隱匿其內而犯
    之者。
二、毀越門扇、牆垣或其他安全設備而犯之者。
四、結夥三人以上而犯之者。
【刑法第320 條第1 項：意圖為自己或第三人不法之所有，而竊
取他人之動產者，為竊盜罪，處5 年以下有期徒刑、拘役或500
元以下罰金。】

司法院資訊處製作；財團法人民間司法改革基金會備份。
